臺灣桃園地方法院刑事判決　　　　　　 94年度訴字第2162號
公 訴　人　臺灣桃園地方法院檢察署檢察官
被　　 告　甲○○
上列被告因違反毒品危害防制條例案件，經檢察官提起公訴（九
十四年度毒偵字第四二六九號），被告於本院準備程序時就被訴
事實為有罪之陳述，經本院告知簡式審判程序之旨，並聽取當事
人之意見後，本院合議庭裁定由受命法官獨任進行簡式審判程序
，判決如下：
    主  文
甲○○施用第一級毒品，累犯，處有期徒刑玖月。扣案內含第一
級毒品海洛因殘渣之夾鍊袋壹只沒收銷燬之。又連續施用第二級
毒品，累犯，處有期徒刑肆月。扣案第二級毒品甲基品安非他命
壹包（驗餘淨重零點零柒壹玖公克）沒收銷燬之。應執行有期徒
刑壹年。扣案內含第一級毒品海洛因殘渣之夾鍊袋壹只、第二級
毒品安非他命壹包（驗餘淨重零點零柒壹玖公克）均沒收銷燬之
。
    事  實
一、甲○○前因偽造文書案件，經本院於民國九十二年一月三十
    日判處有期徒刑三月確定，於九十二年九月二十五日易科罰
    金執行完畢。另因施用毒品案件，經本院於八十九年三月十
    日以八十九年度毒聲字第一八六一號裁定令入勒戒處所，施
    以觀察、勒戒後，認其有繼續施用之傾向，本院再於九十一
    年八月十五日以九十一年度毒聲字第二四一七號令入戒治處
    所，施以強制戒治，嗣因其戒治成效經評定為合格，本院於
    九十二年一月十九日以九十二年度毒聲字第三○九號裁定停
    止戒治，所餘戒治期間交付保護管束，於九十二年七月十三
    日保護管束期滿，以已執行完畢論。詎其仍不知悔改，竟基
    於施用第一級毒品海洛因之犯意，於前開強制戒治執行完畢
    後之五年內即自九十四年七月二十日某時許，在其友人位於
    桃園縣中壢市住處，施用第一級毒品海洛因一次。另基於施
    用第二級毒品甲基安非他命之概括犯意，於九十四年年初某
    日某時許起至九十四年七月二十一日某時許止，在其友人位
    於桃園縣中壢市住處，連續施用第二級毒品甲基安非他命多
    次。嗣於九十四年七月二十二日下午五時十分許，為警於桃
    園縣中壢市○○路○段五二三號七樓查獲，並扣得內含第一
    級毒品海洛因殘渣之夾鍊袋一包、第二級毒品甲基安非他命
    一包（驗餘淨重零點零七一九公克），始查悉上情。
二、案經桃園縣政府警察局大溪分局報請臺灣桃園地方法院檢察
    署檢察官偵查起訴。
    理  由
一、訊之被告甲○○對有於上揭時、地，分別施用第一級毒品海
    洛因一次及連續施用第二級毒品甲基安非他命多次之犯罪事
    實，於本院審理時均坦承不諱，而被告於上開時間、地點為
    警查獲後所採集之尿液經送驗結果確呈嗎啡、甲基安非他命
    陽性反應，亦有臺灣尖端先進生技醫藥股份有限公司所出具
    之濫用藥物檢驗報告一紙在卷足憑，且警方自被告住處所起
    出內含不明白色粉末之夾鍊袋一包及不明白色結晶體之夾鏈
    袋一包，經送鑑結果，該不明白色粉末為第一級毒品海洛因
    ，而不明白色結晶則為第二級毒品甲基安非他命無訛，此有
    法部務調查局九十四年九月二十七日調科壹字第○八○○○
    九八八三號鑑定通知書及憲兵司令部刑事鑑識中心中華民國
    九十四年十一月二十五日（九四）安鑑字第○二六九五號檢
    驗通知書各一紙附卷可稽。綜上所述，足認被告自白與事實
    相符，可採為本案論罪科刑之基礎。而被告前曾因施用毒品
    案件，經本院於八十九年三月十日以八十九年度毒聲字第一
    八六一號裁定令入勒戒處所，施以觀察、勒戒後，認其有繼
    續施用傾向，復經本院於九十一年八月十五日以九十一年度
    毒聲字第二四一七號令入戒治處所，施以強制戒治，嗣因其
    戒治成效經評定為合格，經本院於九十二年一月十九日以九
    十二年度毒聲字第三○九號裁定停止戒治，所餘戒治期間交
    付保護管束，嗣於九十二年七月十三日保護管束期滿，以已
    執行完畢論乙節，有臺灣高等法院被告前案紀錄表一紙在卷
    足憑，從而被告於前揭強制戒治執行完畢後五年內再犯本案
    ，檢察官予以起訴，於法要無不合。綜上所述，本件事證明
    確，被告犯行洵堪認定，應依法論科。
二、按海洛因、甲基安非他命分屬毒品危害防制條例第二條第二
    項第一、二款所定之第一級毒品及第二級毒品。是核被告所
    為，係犯毒品危害防制條例第十條第一項之施用第一級毒品
    及第二項之施用第二級毒品罪。其施用第一級毒品、第二級
    毒品前後持有第一級毒品、第二級毒品之犯行，應為施用第
    一級毒品及第二級毒品所吸收，不另論罪。又其先後多次施
    用第二級毒品之犯行，時間緊接，且方法相同，又觸犯構成
    要件相同之罪，為連續犯，應依刑法第五十六條之規定，以
    一罪論，並加重其刑。被告所犯上開二罪間，犯意各別，罪
    名不同，應分論併罰之。末查，被告前因偽造文書案件，經
    本院於九十二年一月三十日判處有期徒刑三月確定，於九十
    二年九月二十五日易科罰金執行完畢等情，此有臺灣高等法
    院被告前案紀錄表一紙在卷可佐，是被告於前揭有期徒刑執
    行完畢後五年內再犯本件有期徒刑以上之罪，為累犯，應依
    刑法第四十七條規定加重其刑。並遞加重之。爰審酌被告坦
    承犯行，並表示悔改之意，犯後態度良好，犯罪之動機及目
    的在於追求刺激，曾施用毒品並經強制戒治，仍未能革除惡
    習，復連續施用毒品，足見其戒毒意志不堅，與所生危害等
    一切情狀，分別量處如主文所示之刑，並定其應執行之刑。
三、沒收部分：
    扣案之第二級毒品甲基安非他命一包（驗餘淨重零點七一九
    公克）及內含有第一級毒品海洛因殘渣之夾鏈袋一包，因夾
    鏈袋與第一級毒品海洛因不能析離，是因均屬當場查獲之毒
    品，已如前述，均應依同條例第十八條第一項前段規定宣告
    沒收並諭知銷燬，至鑑驗耗損之安非他命，顯已滅失，自不
    得再予宣告沒收銷燬之，併此敘明。
四、不另為無罪諭知部分：
  (一)公訴意旨另略以：被告除有前開施用第一級毒品之犯行及施
    用第二級毒品之概括犯行外，其有基於施用第一級毒品之概
    括犯意，另自九十四年四月間某日起至九十四年七月十九日
    止，在位於桃園縣中壢市○○路○段五二三號七樓等處，連
    續施用第一級毒品海洛因多次，認被告此部分所為亦係犯毒
    品危害防制條例第十條第一項之施用第一級毒品罪嫌。另基
    於施用第二級毒品之概括犯意自九十二年二月十四日起至九
    十四年年初為止亦有於前揭住處連續施用第二級毒品甲基安
    非他命之犯行，因認此部分所為亦係犯毒品危害防制條例第
    十條第二項之施用第二級毒品之犯行。
  (二)按犯罪事實應依證據認定之，無證據不得認定其犯罪事實；
    被告或共犯之自白，不得作為有罪判決之唯一證據，仍應調
    查其他必要之證據，以察其是否與事實相符；又不能證明被
    告犯罪者，應諭知無罪之判決，刑事訴訟法第一百五十四條
    第二項、第一百五十六條第二項、第三百零一條第一項分別
    定有明文。公訴意旨所認被告另有上開連續施用第一級毒品
    及第二級毒品之犯行，無非係以被告警詢、偵查中自白及卷
    附之上開濫用藥物檢驗報告，及扣案之內含第一級毒品海洛
    因殘渣夾鍊袋一只及第二級毒品甲基安非他命一包為主要論
    據。然訊之被告於本院審理時供承：其施用第二級毒品甲基
    安非他命之時間為九十四年年初迄同年七月二十一日為警查
    獲為止，另亦僅於九十四年七月二十日有施用第一級毒品海
    洛因等語。本院經查，卷附之上開濫用藥物檢驗報告僅能證
    明被告確有於上開為警採尿時回溯前一百二十小時及九十六
    小時內某時，施用第一級毒品及第二級毒品之犯行；扣案之
    內含第一級毒品海洛因殘渣之夾鍊袋一只及第二級毒品甲基
    安非他命一包，至多僅足以佐證被告於為警查獲前之九十四
    年七月二十日有施用第一級毒品及九十四年七月二十一日有
    施用第二級毒品之事實，尚無法據以推論被告自九十四年四
    月間起即有施用第一級毒品海洛因及被告自九十二年二月十
    四日起有施用第二級毒品甲基安非他命之犯行。綜上所述，
    除被告於警詢及偵查中單一自白有自九十四年四月間某日起
    至九十四年七月十九日止，在位於桃園縣中壢市○○路○段
    五二三號七樓等處，連續施用第一級毒品海洛因多次及自九
    十二年二月十四日起至九十四年年初為止亦有於前揭住處連
    續施用第二級毒品甲基安非他命多次外，要無其他證據相佐
    ，是自難僅單憑被告前後不一之陳述，即遽謂其確有此部分
    犯行，故本院就此部分本應為無罪判決之諭知，然因公訴人
    認此與前述經本院論罪部分有連續犯之裁判上一罪關係，是
    本院爰不另為無罪之諭知。
據上論斷，應依刑事訴訟法第二百七十三條之一第一項、第二百
九十九條第一項前段，毒品危害防制條例第十條第一項、第二項
、第十八條第一項前段，刑法第十一條、第五十六條、第四十七
條、第五十一條第五款，判決如主文。
本案經檢察官廖先志到庭執行職務。
中　華　民　　國　  九十四   年　 十二　 月　二十七   日
                臺灣桃園地方法院刑事第十庭
                            法　官　柯姿佐
以上正本證明與原本無異。
如不服本判決，應於判決送達後10日內向本院提出上訴狀（應附
繕本），上訴於臺灣高等法院。
　　　　　　　　　　　　　　書記官　張淑芬
中　華　民　　國　九十四   年　  十二　  月　二十八   日
附錄論罪科刑法條
毒品危害防制條例第10條
施用第一級毒品者，處 6 月以上 5 年以下有期徒刑。
施用第二級毒品者，處 3 年以下有期徒刑。
